# 请教陈老师，应付工程款项应放在应付账款还是其他应付款呢

提问人：Desperado1223 时间：2023-02-09 15:06:13
您好陈老师，我们是制造业企业，主营业务与工程不相关。目前因公司业务扩展，遂请外部施工方新建厂房，产生相应的应付工程款项。想请教您该笔款项应该计入”应付账款”科目还是”其他应付款”科目呢。谢谢

回答人：chenyiwei
建议计入“其他应付款”。习惯上“应付账款”项目对应于存货采购等最终将会转入“营业成本”项目，其对应的现金流项目多为“采购商品、接受劳务支付的现金”。